Inventaris van het archief van het Provinciaal Bestuur van Zuid-Holland, Gemeenterekeningen, 1810-1844
Nationaal Archief, Den Haag
Provinciaal Bestuur van Zuid-Holland, Gemeenterekeningen
Gemeenterekeningen Zuid-Holland
1810-1844
37148
32.00 meter; 259 inventarisnummers.
Normale geschreven, getypte en gedrukte documenten, geen bijzondere handschriften.
Nationaal Archief, Den Haag
Provinciaal Bestuur van Zuid-Holland
Dit onderdeel van het archief van Gedeputeerde Staten van Zuid-Holland bevat de door de gemeentebesturen opgemaakte en ingeleverede financiële jaarrekeningen, welke ter controle werden ingestuurd.
Archiefvorming
Geschiedenis van het archiefbeheer
De verwerving van het archief
Het archief is bij Koninklijk Besluit of ministeriële beschikking overgebracht.
3.02
Aanwijzingen voor de gebruiker
Openbaarheidsbeperkingen
Volledig openbaar.
Materiële beperkingen
Het archief kent geen beperkingen voor het raadplegen van stukken als gevolg van slechte materiële staat.
Aanvraaginstructie
Openbare archiefstukken kunnen online worden aangevraagd en gereserveerd. U kunt dit ook via de terminals in de studiezaal van het Nationaal Archief doen. Om te kunnen reserveren dient u de volgende stappen te volgen:
U maakt een profiel aan op www.gahetna.nl, en logt vervolgens in
Via de archiefinventaris (alleen de beschrijvingen met rode nummers) selecteert u het gewenste archiefstuk door op de knop 'Reserveren' te klikken
In het volgende scherm geeft u aan op welke dag u het archiefstuk wilt inzien
Indien u zich bevindt in de studiezaal en een tafelnummer heeft ontvangen kunt u dit nummer vermelden. Als u geen tafelnummer heeft kunt u tafelnummer 777 laten staan
Vervolgens bevestigt u uw reservering door deze te versturen.
Verwant materiaal
Beschikbaarheid van kopieën
De inventarisnummers van dit archief zijn niet in kopievorm beschikbaar.
Beschrijving van de series en archiefbestanddelen
- Ingediende en gecontroleerde Gemeenterekeningen over de jaren 1810-1844., 1811-1845; 2550-2798
  - Alblas, 1811-1844, 2550
  - Oud Alblasserdam, 1812-1844, 2550
  - Albrandswaard, 1817-1841, 2550
  - Abtsrecht, 1817-1844, 2551
  - Achttienhoven, 1817-1844, 2551
  - Akkersdijk, 1817-1844, 2551
  - Ter Aar, 1811-1844, 2552
  - Aarlanderveen, 1811-1844, 2552
  - Abbenbroek, 1811-1844, 2553
  - Alkemade, 1811-1844, 2553
  - Alphen, 1811-1844, 2554
  - Ameide, 1812-1844, 2554
  - Ammerstol, 1811-1844, 2555
  - Antoniepolder, Sint, 1817-1832, 2555
  - Arkel, 1817-1844, 2555
  - Asperen, 1811-1844, 2556
  - Barendrecht, Oost en West, 1811-1844, 2557
  - Barboutswaarder, 1817-1844, 2558
  - Beest, 1812-1814, 2558
  - Benthorn, 1817-1842, 2558
  - Benthuizen, 1811-1844, 2559
  - Bergambacht, 1811-1844, 2559
  - Bergschenhoek, 1812-1844, 2560
  - Berkel, 1811-1844, 2561
  - Berkenwoude, 1811-1844, 2562
  - Bleiswijk, 1811-1844, 2562
  - Bleskensgraaf, 1812-1844, 2563
  - Biesland, 1817-1831, 2563
  - Biert, 1817-1844, 2564
  - Bodegraven, 1812-1844, 2564
  - Beijerland, Zuid, 1811-1844, 2565
  - Beijerland, Nieuw, 1811-1844, 2566
  - Beijerland, Oud, 1811-1844, 2567
  - Brielle, 1811-1817, 2568
  - Brielle, 1818-1821, 2569
  - Brielle, 1822-1827, 2570
  - Brielle, 1828-1831, 2571
  - Brielle, 1832-1837, 2572
  - Brielle, 1838-1844, 2573
  - Broekthuil, 1817-1844, 2574
  - Cappelle a/d Ijssel, 1811-1844, 2575
  - Charlois, 1811-1844, 2576
  - Cillaarshoek, 1817-1832, 2576
  - Delft, 1811-1817, 2577
  - Delft, 1818-1822, 2578
  - Delft, 1823-1828, 2579
  - Delft, 1829-1833, 2580
  - Delft, 1834-1836, 2581
  - Delft, 1837-1839, 2582
  - Delft, 1840-1844, 2583
  - Delfshaven, 1812-1818, 2584
  - Delfshaven, 1819-1823, 2585
  - Delfshaven, 1824-1828, 2586
  - Delfshaven, 1829-1832, 2587
  - Delfshaven, 1833-1838, 2588
  - Delfshaven, 1839-1844, 2589
  - Dirksland, 1811-1844, 2590
  - Dordrecht, 1813-1816, 2591
  - Dordrecht, 1817-1819, 2592
  - Dordrecht, 1820-1822, 2593
  - Dordrecht, 1823-1825, 2594
  - Dordrecht, 1826-1828, 2595
  - Dordrecht, 1829-1830, 2596
  - Dordrecht, 1831-1833, 2597
  - Dordrecht, 1834-1835, 2598
  - Dordrecht, 1836-1837, 2599
  - Dordrecht, 1838-1839, 2600
  - Dordrecht, 1840-1844, 2601
  - Dubbeldam, 1812-1844, 2602
  - Everdingen, 1820-1844, 2602
  - Geervliet, 1811-1844, 2603
  - Giessendam, 1812-1844, 2603
  - Giessen Nieuwkerk, 1811-1844, 2604
  - Goedereede, 1811-1844, 2605
  - Goidschalxoord, 1811-1844, 2605
  - Gorinchem, 1813-1815, 2606
  - Gorinchem, 1816-1818, 2607
  - Gorinchem, 1819-1821, 2608
  - Gorinchem, 1822-1824, 2609
  - Gorinchem, 1825-1827, 2610
  - Gorinchem, 1828-1829, 2611
  - Gorinchem, 1830-1832, 2612
  - Gorinchem, 1833-1834, 2613
  - Gorinchem, 1835-1837, 2614
  - Gorinchem, 1838-1839, 2615
  - Gorinchem, 1840-1842, 2616
  - Gorinchem, 1843-1844, 2617
  - Gouda, 1815-1816, 2618A
  - Gouda, 1817-1818, 2618B
  - Gouda, 1819-1822, 2619
  - Gouda, 1823-1824, 2620
  - Gouda, 1825-1827, 2621
  - Gouda, 1828-1829, 2622
  - Gouda, 1830-1831, 2623
  - Gouda, 1832-1833, 2624
  - Gouda, 1834-1836, 2625
  - Gouda, 1837-1839, 2626
  - Gouda, 1840-1842, 2627
  - Gouda, 1843-1844, 2628
  - Gouderak, 1811-1844, 2629
  - Goudriaan, 1812-1844, 2629
  - Goudswaard, 1811-1844, 2630
  - 's-Gravenhage, 1811-1819, 2631
  - 's-Gravenhage, 1820-1823, 2632
  - 's-Gravenhage, 1824-1827, 2633
  - 's-Gravenhage, 1828-1830, 2634
  - 's-Gravenhage, 1831-1833, 2635
  - 's-Gravenhage, 1834-1836, 2636
  - 's-Gravenhage, 1837-1840, 2637
  - 's-Gravenhage, 1841-1844, 2638
  - 's-Gravenambacht, 1817-1831, 2639
  - 's-Gravend eel, 1812-1844, 2639
  - 's-Gravenzande, 1811-1844, 2640
  - Groeneveld., 1817-1844, 2641
  - Groot Ammers, 1817-1844, 2641
  - Haastrecht, 1811-1844, 2642
  - Hagestein, 1820-1844, 2642
  - Hardinxveld, 1812-1844, 2643
  - Hazerswoude, 1811-1844, 2644
  - Heenvliet, 1811-1844, 2644
  - Heerjansdam, 1812-1844, 2645
  - Heer Oudelands-Ambacht, 1817-1844, 2646
  - Hei- en Boeicop, 1817-1844, 2646
  - Heinenoord, 1811-1844, 2647
  - Hekelingen, 1817-1844, 2648
  - Hekendorp, 1817-1844, 2649
  - Hellevoetsluis, 1813-1844, 2649
  - Nieuw Helvoet, 1811-1844, 2650
  - Herkingen, 1817-1844, 2650
  - Heukelum, 1806-1844, 2651
  - Hillegersberg, 1811-1844, 2652
  - Hillegom, 1811-1844, 2652
  - Hodenpijl, 1817-1844, 2653
  - Hogeveen in Delfland, 1817-1832, 2654
  - Hogeveen in Rijnland, 1817-1844, 2654
  - Hoog Blokland, 1812-1844, 2655
  - Hoogvliet, 1817-1844, 2655
  - Hof van Delft, 1817-1844, 2656
  - Hofwegen, 1817-1844, 2656
  - Hoogmade, 1817-1844, 2656
  - Hoornaar, 1817-1844, 2657
  - IJsselmonde, 1812-1844, 2657
  - Indijk, 1817-1819, 2657
  - Kabouw, 1817-1819, 2657
  - Katendrecht, 1811-1844, 2658
  - Katwijk, 1811-1844, 2658
  - Kedichem, 1812-1844, 2659
  - Kethel en Spaland, 1811-1844, 2659
  - Klaaswaal, 1812-1844, 2660
  - Koudekerk, 1811-1844, 2661
  - Kralingen, 1811-1844, 2661
  - Krimpen aan de Lek, 1817-1844, 2662
  - Krimpen aan de IJssel, 1817-1844, 2663
  - Kijfhoek, 1817-1844, 2663
  - Blokland, Laag, 1817-1844, 2663
  - Boekhorst, De Vrije en Lage, 1819-1844, 2664
  - Bommel, 1811-1844, 2664
  - Boskoop, 1811-1844, 2665
  - Brandwijk, 1817-1844, 2665
  - Langerak, 1817-1844, 2666
  - Lange Ruige Weide, 1820-1844, 2666
  - Leerbroek, 1817-1844, 2667A
  - Leerdam, 1810-1844, 2667A
  - Leiden, 1812-1815, 2668A
  - Leiden, 1816-1819, 2669A
  - Leiden, 1820-1821, 2670A
  - Leiden, 1822-1823, 2671A
  - Leiden, 1824-1826, 2672A
  - Leiden, 1827-1828, 2673A
  - Leiden, 1829-1830, 2674A
  - Leiden, 1831-1832, 2675A
  - Leiden, 1833-1834, 2667B
  - Leiden, 1835-1836, 2668B
  - Leiden, 1837-1838, 2669B
  - Leiden, 1839-1840, 2670B
  - Leiden, 1841-1842, 2671B
  - Leiden, 1843-1844, 2672B
  - Leiderdorp, 1811-1844, 2673B
  - Lekkerkerk, 1811-1844, 2674B
  - Lekkerkerk, Nieuw, 1811-1844, 2674B
  - Lexmond, 1812-1844, 2675B
  - Lier, De, 1811-1844, 2676
  - Lindt, Groot, 1817-1844, 2676
  - Lindt, Kleine, 1817-1844, 2677
  - Lisse, 1811-1844, 2677
  - Loosduinen, 1812-1844, 2678
  - Maartensrecht, Sint, 1817-1844, 2678
  - Maasdam, 1812-1844, 2679
  - Maasland, 1811-1844, 2680
  - Mathenesse, Oud en Nieuw, 1817-1844, 2680
  - Maassluis, 1812-1823, 2681
  - Maassluis, 1824-1835, 2682
  - Maassluis, 1836-1845, 2683
  - Meerdervoort, 1817-1844, 2684
  - Meerkerk, 1811-1844, 2684
  - Melisant, 1817-1844, 2685
  - Middelburg, 1817-1822, 2685
  - Middelharnis, 1810-1822, 2686
  - Middelharnis, 1823-1832, 2687
  - Middelharnis, 1833-1844, 2688
  - Monster, 1811-1844, 2689
  - Moordrecht, 1811-1844, 2690
  - Mijl, De, 1817-1844, 2691
  - Mijnsheerenland, 1812-1844, 2691
  - Moercappelle, 1817-1844, 2692
  - Molenaarsgraaf, 1812-1844, 2692
  - Naaldwijk, 1811-1844, 2693
  - Naters, 1817-1844, 2693
  - Neder Slingeland, 1811-1844, 2694
  - Nieuwland, 1812-1844, 2694
  - Nieuwpoort, 1812-1844, 2695
  - Nieuwenhoorn, 1811-1844, 2695
  - Nieuwerkerk aan de IJssel, 1812-1844, 2696
  - Nieuwkoop, 1811-1844, 2696
  - Nieuwe-veen, 1817-1844, 2697
  - Nieuwveen, 1813-1844, 2697
  - Noordeloos, 1811-1844, 2698
  - Noordwijk, 1812-1844, 2698
  - Noordwijkerhout, 1812-1844, 2699
  - Nootdorp, 1812-1844, 2699
  - Numansdorp, 1812-1844, 2700
  - Oegstgeest, 1811-1844, 2701
  - Onwaard/ gem. Dirksland, 1811-1844, 2701
  - Ooltgensplaat, 1811-1844, 2702
  - Oostvoorne, 1811-1844, 2702
  - Ottoland, 1817-1844, 2703
  - Ouddorp, 1811-1844, 2703
  - Oudenhoorn, 1811-1844, 2704
  - Ouderkerk aan de IJssel, 1811-1844, 2704
  - Oudewater, 1810, 2704
  - Oudewater, 1810-1844, 2705
  - Oudshoorn, 1811-1844, 2706
  - Oukoop, 1820-1844, 2706
  - Overschie, 1811-1844, 2707
  - Papekop, 1820-1844, 2707
  - Papendrecht, 1812-1844, 2708
  - Pernis, 1811-1844, 2708
  - Polsbroek, 1811-1844, 2709
  - Poortugaal, 1811-1844, 2709
  - Puttershoek, 1811-1844, 2710
  - Reeuwijk, 1811-1844, 2711
  - Peursum, 1811-1844, 2712
  - Piershil, 1817-1844, 2712
  - Pijnacker, 1811-1844, 2713
  - Rhoon, 1811-1844, 2713
  - Ridderkerk, 1811-1844, 2714
  - Rietveld, 1817-1844, 2714
  - Rijnsaterwoude, 1811-1844, 2715
  - Rijnsburg, 1811-1844, 2715
  - Rijsoort, 1812-1844, 2716
  - Rockanje, 1811-1844, 2716
  - Rijswijk, 1812-1844, 2717
  - Rotterdam, 1811-1816, 2718
  - Rotterdam, 1817-1819, 2719
  - Rotterdam, 1820-1822, 2720
  - Rotterdam, 1823-1825, 2721
  - Rotterdam, 1826-1827, 2722
  - Rotterdam, 1828-1829, 2723
  - Rotterdam, 1830, 2724
  - Rotterdam, 1831-1832, 2725
  - Rotterdam, 1833-1834, 2726
  - Rotterdam, 1835-1836, 2727
  - Rotterdam, 1837-1838, 2728
  - Rotterdam, 1839-1842, 2729
  - Rotterdam, 1843-1844, 2730
  - Roxenisse, 1817-1844, 2731
  - Rozenburg, 1811-1844, 2731
  - Ruyven, 1817-1844, 2732
  - Sassenheim, 1811-1844, 2732
  - Schelluinen, 1817-1844, 2733
  - Schiebroek, 1811-1844, 2733
  - Schiedam, 1812-1816, 2734
  - Schiedam, 1817-1818, 2735
  - Schiedam, 1819-1820, 2736
  - Schiedam, 1821-1824, 2737
  - Schiedam, 1825-1828, 2738
  - Schiedam, 1829-1832, 2739
  - Schiedam, 1833-1836, 2740
  - Schiedam, 1837-1840, 2741
  - Schiedam, 1841-1844, 2742
  - Schipluiden, 1811-1844, 2743
  - Schoonhoven, 1812-1818, 2744
  - Schoonhoven, 1819-1821, 2745
  - Schoonhoven, 1822-1826, 2746
  - Schoonhoven, 1827-1832, 2747
  - Schoonhoven, 1833-1836, 2748
  - Schoonhoven, 1837-1840, 2749
  - Schoonhoven, 1841-1844, 2750
  - Schoonrewoerd, 1811-1844, 2751
  - Simonshaven, 1811-1844, 2752
  - Sliedrecht, 1812-1844, 2752
  - Sluipwijk, 1811-1844, 2753
  - Snelrewaard, 1817-1819, 2753
  - Sommelsdijk, 1812-1844, 2754
  - Spijk, 1817-1844, 2754
  - Spijkenisse, 1812-1844, 2755
  - Stad aan 't Haringvlie t, 1817-1844, 2756
  - Stein, 1817-1844, 2756
  - Stellendam, 1811-1844, 2757
  - Stolwijk, 1812-1844, 2757
  - Stompwijk, 1817-1844, 2758
  - Stormpolder, 1817-1844, 2759
  - Streefkerk, 1812-1844, 2759
  - Strevelshoek, 1817-1845, 2760
  - Struiten, Oost en Noord, 1817-1844, 2760
  - Strijen, 1811-1844, 2761
  - Strijensas, 1817-1844, 2761
  - Teckop, 1817-1819, 2761
  - Tienhoven, 1817-1844, 2762
  - Tonge, Nieuwe, 1812-1844, 2762
  - Tonge, Oude, 1811-1844, 2763
  - Valkenburg, 1817-1844, 2763
  - Veur, 1812-1844, 2764
  - Vianen, 1812-1844, 2765
  - Vierpolders, 1817-1844, 2765
  - Vlaardingen, 1812-1821, 2766
  - Vlaardingen, 1822-1829, 2767
  - Vlaardingen, 1830-1835, 2768
  - Vlaardingen, 1836-1840, 2769
  - Vlaardingen, 1841-1844, 2770
  - Vlaardingerambacht, 1817-1844, 2771
  - Vliet, 1817-1844, 2771
  - Vlist, 1817-1844, 2772
  - Voorburg, 1812-1844, 2773
  - Voorhout, 1817-1844, 2773
  - Voorschoten, 1811-1844, 2774
  - Vrijenban, 1818-1844, 2775
  - Vrijhoef, 1817-1826, 2775
  - Waarder, 1812-1844, 2775
  - Waddinxveen, Noord, 1812-1844, 2776
  - Waddinxveen, Zuid, 1817-1844, 2777
  - Warmond, 1811-1844, 2778
  - Wassenaar, 1811-1844, 2779
  - Wateringen, 1811-1844, 2780
  - Westmaas, 1817-1844, 2781
  - Wieldrecht, 1817-1844, 2782
  - Woerden, 1810-1828, 2783
  - Woerden, 1829-1834, 2784
  - Woerden, 1835-1839, 2785
  - Woerden, 1840-1844, 2786
  - Woubrugge, 1812-1844, 2787
  - Wout, 1812-1832, 2788
  - Wijngaarden, 1817-1844, 2788
  - Zegwaard, 1811-1844, 2789
  - Zevenhoven, 1810-1844, 2790
  - Zevenhuizen, 1811-1844, 2791
  - Zoetermeer, 1811-1844, 2792
  - Zoeterwoude, 1811-1844, 2793
  - Zouteveen, 1817-1844, 2794
  - Zuidbroek, 1811-1844, 2794
  - Zuidland, 1811-1844, 2795
  - Zuidwijk, 1817-1844, 2796
  - Zwammerdam, 1812-1844, 2797
  - Zwartewaal, 1811-1844, 2797
  - Zwijndrecht, 1812-1844, 2798